# 土地租赁费免租期的处理

提问人：zhongruifan 时间：2015-11-24 17:43:01
农业企业租用农民土地，土地租赁期限是 2012-2-14至2018-3-13，其中建设期为一个月，建设期免租金，该租金是按照 72 个月摊销还是按照 73 个月摊销（包括免租期 1 个月）？

回答人：chenyiwei
根据《企业会计准则解释第 1 号》第三条规定，应在包括免租期在内的整个不可撤销租赁期内摊销总体租金成本。